【裁判字號】    98,交上易,263
【裁判日期】    980910
【裁判案由】    過失傷害
【裁判全文】
臺灣高等法院刑事判決               98年度交上易字第263號
上  訴  人
即  被  告  乙○○
上列上訴人因過失傷害案件，不服臺灣板橋地方法院98年度交易
字第251號，中華民國98年6月29日第一審判決（起訴案號：臺灣
板橋地方法院檢察署98年度偵字第7132號），提起上訴，本院判
決如下：
    主  文
上訴駁回。
    理  由
一、依刑事訴訟法第350條、第361條、第362條、第367條規定，
    不服地方法院之第一審判決而上訴者，須提出上訴書狀，並
    應敘明具體理由，為上訴必備之程式；其所提出之書狀未敘
    述上訴理由，或僅曾以言詞陳述上訴理由者，均應於上訴期
    間屆滿後20日內補提理由書於第一審法院。第一審法院經形
    式審查，認逾期未補提上訴理由者，應定期間先命補正；逾
    期未補正者，為上訴不合法律上之程式，應以裁定駁回。倘
    已提出上訴理由，但所提非屬具體理由者，則由第二審法院
    以上訴不合法律上之程式，判決駁回。而所謂具體理由，必
    係依據卷內既有訴訟資料或提出新事證，指摘或表明第一審
    判決有何採證認事、用法或量刑等足以影響判決本旨之不當
    或違法，而構成應予撤銷之具體事由，始克當之（例如：依
    憑證據法則具體指出所採證據何以不具證據能力，或依憑卷
    證資料，明確指出所為證據證明力之判斷如何違背經驗、論
    理法則）；倘僅泛言原判決認定事實錯誤、違背法令、量刑
    失之過重或輕微，而未依上揭意旨指出具體事由，或形式上
    雖已指出具體事由，然該事由縱使屬實，亦不足以認為原判
    決有何不當或違法者（例如：對不具有調查必要性之證據，
    法院未依聲請調查亦未說明理由，或援用證據不當，但除去
    該證據仍應為同一事實之認定），皆難謂係具體理由，俾與
    第二審上訴制度旨在請求第二審法院撤銷、變更第一審不當
    或違法之判決，以實現個案救濟之立法目的相契合，並節制
    濫行上訴（參照最高法院97年度台上字第892 號刑事判決意
    旨）。
二、本件被告不服原審判決，提起上訴，其於民國（下同）98年
    7月10 日提出上訴狀稱：「本人已與相關之當事人等達成圓
    滿和解，也已經賠償當事人的一切損失，包括身體傷害、精
    神傷害、財物損失等，金額共新臺幣71萬元整，本人因這次
    的車禍事件也得到很大的教訓，往後在執行業務時會更加小
    心注意，請求法官能從新裁量判決」云云。
三、查原審判決係認定：「被告原受雇於開泉防火建材有限公司
    （下稱開泉公司）擔任載送貨物之貨車司機（嗣已離職），
    為從事業務之人，其於97年10月7 日18時30分許，駕駛開泉
    公司所有、車門處標有該公司名稱、車號8861－KA之自用小
    貨車，沿國道一號公路北往南行駛至31.3公里（即臺北縣五
    股鄉路段）處時，本應注意車前狀況，並隨時保持行車安全
    距離，而當時天候雖係雨天，且屬夜間，但因有適度照明，
    且道路屬柏油路面、無障礙物，應無不能注意之情事，竟疏
    未注意及此，自後向前追撞由丙○○所駕駛車牌號碼2070－
    QU號、已因前方五股交流道閘道車輛塞車回堵而靜止停等之
    自用小貨車，並致該車向前推撞甲○○駕駛車牌號碼8935-F
    E 號、因同一原因已靜止停等之自用小客車，致鍾聰盛受有
    腰背挫拉傷及右膝擦挫傷等傷害，甲○○則受有頭部挫傷及
    雙足挫傷等傷害。被告於肇事後，在有偵查犯罪職權之公務
    員查知其為犯人前，即主動打電話向國道公路警察局第一警
    察隊汐止分隊報案，並報明肇事人姓名、地點，請警方前往
    處理，並接受裁判等情。以被告所為係犯刑法第284條第2項
    之業務過失傷害罪。其以一個過失行為同時侵害告訴人鍾聰
    盛、甲○○之身體法益，屬一行為觸犯數罪名之想像競合犯
    ，應僅論以一個業務過失傷害罪。又被告於肇事後，在有偵
    查犯罪職權之公務員查知其為犯人前，即主動打電話向國道
    公路警察局第一警察隊汐止分隊報案，並報明肇事人姓名、
    地點，請警方前往處理，嗣後並接受本案裁判，有國道公路
    警察局第一警察隊道路交通事故肇事人自首情形記錄表附卷
    足憑，當已符自首要件，爰依刑法第62條前段之規定減輕其
    刑。」原審判決並詳載其審酌科刑之一切情狀之理由稱：「
    爰審酌被告此前並無不良素行紀錄，有其臺灣高等法院被告
    前案紀錄表在卷可查，兼衡其過失情節、智識程度、告訴人
    受傷傷勢之程度，犯後自始至終均坦承犯行、態度良好，並
    表明有和解誠意，但迄至本案言詞辯論終結為止，仍未與告
    訴人就民事損害賠償部分達成和解等一切情狀，量處有期徒
    刑肆月，並諭知如易科罰金以新臺幣壹仟元折算壹日之易科
    罰金折算標準」（原審判決第2 頁），故原審判決已就量刑
    刑度詳為審酌並明其理由，原審判決認事用法，核無違誤
    ，量刑亦屬妥適，被告上訴意旨空泛指稱：「本人已與相關
    之當事人等達成圓滿和解，也已經賠償當事人的一切損失，
    包括身體傷害、精神傷害、財物損失等，金額共新臺幣71萬
    元整，本人因這次的車禍事件也得到很大的教訓，往後在執
    行業務時會更加小心注意，請求法官能從新裁量判決」云云
    ，經查被告雖於原審言詞辯論終結後與告訴人等達成和解，
    告訴人等並於98年7月6日撤回告訴，然已逾撤回告訴期間，
    該理由所述不足以影響原審認事用法及量刑，被告上訴意旨
    ，尚不足以認為原判決有何不當或違法，核非上開法條規定
    之上訴應敘述之具體理由。此外，被告於原審判決後雖與告
    訴人達成民事上和解，告訴人並表示願撤回告訴，惟此仍無
    礙於原審之認事用法，且此犯罪後態度，原審亦予審酌，被
    告復未具體指摘原審判決關於認定事實、適用法律及量刑等
    事項，究竟有何違法或不當之具體情形。揆諸上開說明，本
    件上訴未敘述具體理由及不合法律上之程式，應予駁回，並
    不經言詞辯論為之。
據上論斷，應依刑事訴訟法第367條前段、第372條，判決如主文
。
中    華    民    國    98    年    9     月    10    日
                  刑事第三庭  審判長法  官  陳博志
                                    法  官  劉興浪
                                    法  官  許文章
以上正本證明與原本無異。
不得上訴。
                                    書記官  蔡慧娟
中    華    民    國    98    年    9     月    10    日


司法院資訊處製作；財團法人民間司法改革基金會備份。
